【裁判字號】    98,易,1820
【裁判日期】    980731
【裁判案由】    毒品危害防制條例
【裁判全文】
臺灣臺中地方法院刑事判決              98年度易字第1820號
公  訴  人  臺灣臺中地方法院檢察署檢察官
被      告  乙○○
上列被告因違反毒品危害防制條例案件，經檢察官提起公訴（98
年度毒偵字第1148號、98年度偵字第11556 號），被告自白犯罪
，本院裁定依簡式審判程序審理，判決如下：
    主  文
乙○○施用第二級毒品，累犯，處有期徒刑柒月；又持有第一級
毒品，累犯，處有期徒刑月，扣案之第一級毒品海洛因（拾玖
包，合計淨重貳點零公克），均沒收銷燬之。應執行有期徒刑
捌月，扣案之第一級毒品海洛因（拾玖包，合計淨重貳點零公
克），均沒收銷燬之。
    事  實
一、乙○○前因施用毒品案件，經觀察、勒戒後，認無繼續施用
    毒品之傾向，於民國94年9 月7 日釋放，由臺灣臺中地方法
    院檢察署檢察官以94年度毒偵字第4177號為不起訴處分確定
    。復因違反毒品危害防制條例案件，經本院判處有期徒刑4
    月確定，於97年11月1 日縮短刑期執行完畢。詎仍不知悛改
    ，於下列時、地，為下列行為：
  (一)基於施用第二級毒品之犯意，於98年3 月4 日14時許，在臺
    中市○區○○○路7 巷4 號住處，以將毒品甲基安非他命置
    入玻璃球內點火燒烤吸食其煙之方式，施用第二級毒品甲基
    安非他命1次。
  (二)基於持有第一級毒品海洛因之犯意，於98年3 月4 日15時許
    ，在臺中市○○路與進德路口，以新臺幣5,000 元向姓名、
    年籍不詳，綽號「小王」之成年男子購買第一級毒品海洛因
    （19包，合計淨重2.03公克）。
    嗣於98年3 月4 日19時10分許，在臺中市○區○○路70號前
    為警盤查，並扣得第一級毒品海洛因（19包，合計淨重2.03
    公克），經採尿送驗，結果呈毒品甲基安非他命陽性反應，
    始悉上情。
二、案經臺中市警察局第三分局報請臺灣臺中地方法院檢察署檢
    察官偵查起訴。
    理  由
一、按除被告所犯為死刑、無期徒刑、最輕本刑為3 年以上有期
    徒刑之罪或高等法院管轄第一審案件者外，於前條第1 項程
    序進行中，被告先就被訴事實為有罪之陳述時，審判長得告
    知被告簡式審判程序之旨，並聽取當事人、代理人、辯護人
    及輔佐人之意見後，裁定進行簡式審判程序，刑事訴訟法第
    273 條之1 第1 項定有明文。被告乙○○所犯係死刑、無期
    徒刑、最輕本刑為3 年以上有期徒刑以外之罪，其於準備程
    序中就被訴事實為有罪之陳述，且經告知被告簡式審判程序
    之旨，並聽取公訴人及被告之意見後，本院認為適宜而裁定
    進行簡式審判程序，合先敘明。
二、上揭事實，業經被告於本院坦白承認，並有檢驗呈「甲基安
    非他命陽性」之中山醫學大學附設醫院檢驗科藥物檢測中心
    尿液檢驗報告1 紙在卷可稽。而扣案之第一級毒品海洛因（
    19包，合計淨重2.03公克），經送法務部調查局鑑定結果，
    確認含「第一級第六項毒品海洛因成分」，屬第一級毒品，
    有該局濫用藥物實驗室鑑定書附卷可稽，足認被告自白與事
    實相符，應可採信。又其前因施用毒品案件，經觀察、勒戒
    後，認無繼續施用毒品之傾向，於94年9 月7 日釋放，由臺
    灣臺中地方法院檢察署檢察官以94年度毒偵字第4177號為不
    起訴處分確定。復因違反毒品危害防制條例案件，經本院判
    處有期徒刑4 月確定，於97年11月1 日縮短刑期執行完畢，
    有臺灣高等法院被告前案紀錄表在卷可參。本件事證明確，
    被告犯行，堪以認定。
三、核被告所為，係犯毒品危害防制條例第10條第2 項之施用第
    二級毒品罪及第11條第1 項之持有第一級毒品罪。被告持有
    第二級毒品進而施用，其持有之低度行為，為施用之高度行
    為吸收，不另論罪。又其前因違反毒品危害防制條例案件，
    經本院判處有期徒刑4 月確定，於97年11月1 日縮短刑期執
    行完畢，有臺灣高等法院被告前案紀錄表在卷可稽。茲被告
    受徒刑之執行完畢，5 年以內故意再犯有期徒刑以上之罪，
    均為累犯，應依刑法第47條第1 項規定，各加重其刑。其所
    犯施用第二級毒品及持有第一級毒品二罪間，犯意各別，行
    為互殊，應分論併罰。爰審酌被告前因施用毒品案件，經觀
    察、勒戒及執行有期徒刑，仍未戒絕，繼續施用毒品甲基安
    非他命，顯見其一再沈溺於毒品，不能自拔，及犯後坦承犯
    行等一切情狀，各量處如主文所示之刑，併定其應執行之刑
    。扣案之第一級毒品海洛因（19包，合計淨重2.03公克），
    屬查獲之毒品，不問屬於犯人與否，均依毒品危害防制條例
    第18條第1 項前段，宣告沒收銷燬之。
據上論斷，應依刑事訴訟法第273 條之1 第1 項、第284 條之1
、第299 條第1 項前段，毒品危害防制條例第10條第2 項、第11
條第1 項、第18條第1 項前段，刑法第11條前段、第47條第1 項
、第51條第5 款，判決如主文。
本案經檢察官甲○○到庭執行職務
中    華    民    國    98    年    7     月    31    日
                  刑事第十一庭  法  官  柯志民
上正本證明與原本無異。
如不服本判決，應於收送達後十日內向本院提出上訴書狀（應敘
述具體理由並附繕本）。
上訴書狀如未敘述理由，應於上訴期間屆滿後二十日內補提理由
書於本院。
                                書記官  賴亮蓉
中    華    民    國    98    年    7     月    31    日
附錄本案論罪科刑法條全文：
毒品危害防制條例第10條
施用第一級毒品者，處六月以上五年以下有期徒刑。
施用第二級毒品者，處三年以下有期徒刑。
毒品危害防制條例第11條
持有第一級毒品者，處三年以下有期徒刑、拘役或新臺幣五萬元
以下罰金。
持有第二級毒品者，處二年以下有期徒刑、拘役或新臺幣三萬元
以下罰金。
持有專供製造或施用第一、二級毒品之器具者，處一年以下有期
徒刑、拘役或新臺幣一萬元以下罰金。
持有毒品達一定數量者，加重其刑至二分之一，其標準由行政院
定之。


司法院資訊處製作；財團法人民間司法改革基金會備份。
